臺灣桃園地方法院民事裁定            100年度司繼字第387號
聲   請   人  臺灣中小企業銀行股份有限公司
法 定 代理人  羅澤成
代   理   人  彭培洵
關   係   人
即拋棄繼承人  許允榛
              許修桓
上 二 人共同
法 定 代理人  許正燁
                        弄34號12樓之3
被  繼 承 人  林蘅蕙（亡）
上列聲請人請求閱覽卷宗事件，本院裁定如下：
    主  文
准聲請人閱覽本院100 年度司繼字第387 號拋棄繼承事件民事卷
宗內除拋棄繼承人之身分資料（含聲明狀首頁之個資記載以及卷
附之戶籍謄本）以外之卷證資料。
    理  由
一、按「當事人得向法院書記官聲請閱覽、抄錄或攝影卷內文書
    ，或預納費用聲請付與繕本、影本或節本（第1 項）。第三
    人經當事人同意或釋明有法律上之利害關係，而為前項之聲
    請者，應經法院裁定許可（第2 項）。卷內文書涉及當事人
    或第三人隱私或業務祕密，如准許前二項之聲請，有致其受
    重大損害之虞者，法院得依聲請或依職權裁定不准許或限制
    前二項之行為（第3 項）。」，民事訴訟法第242 條第1 項
    、第2 項、第3 項分別定有明文，且此規定依非訟事件法第
    48條規定於非訟事件亦有準用。
二、本件聲請意旨略以：聲請人為被繼承人林蘅蕙之債權人，被
    繼承人之繼承人前向鈞院聲明拋棄繼承，業經鈞院以100 年
    度司繼字第387 號拋棄繼承事件受理，聲請人為瞭解案件情
    形，及其他繼承人或次順位繼承人通知情形，爰依民事訴訟
    法第242 條第1 項之規定聲請准予閱覽卷宗等語。
三、經查聲請人之主張，業據其提出本院債權憑證影本、本院家
    事法庭准予拋棄繼承函影本各1 紙為證，聲請人既為被繼承
    人林蘅蕙之債權人，自係有利害關係之人。茲被繼承人往生
    後，其繼承人已向本院聲明拋棄繼承，並經本院以100 年度
    司繼字第387 號准予備查在案。因債務人之財產乃其全部債
    權之總擔保，債權人為求債權之滿足，即有瞭解債務人法定
    繼承人中，是否尚有未聲明拋棄繼承而應概括繼承被繼承人
    之債權債務關係之繼承人的正當性存在。惟各繼承人原提出
    之戶籍謄本以及於聲明狀首頁之記載有關生日及身分證統編
    等個資部分，均係供本院認定其是否為被繼承人之合法繼承
    人之用，不但與債權債務不生任何關係，且事涉其個人身分
    資料之隱私，茲為防止因個資外流而可能造成其他損害，故
    本院認為繼承人之生日及身分證統編部分不得給予閱覽。除
    此之外，本件聲請人之聲請，衡諸首揭規定並無不合，應予
    准許。
四、爰依法裁定如主文。
五、如對本裁定抗告須於裁定送達後10日內向本院提出抗告狀，
    並應繳納抗告費新臺幣1,000元整。
中    華    民    國   100    年    11    月    22    日
                  家事法庭  司法事務官  蔡育庭
以上正本係照原本作成。